【裁判字號】    97,易,1896
【裁判日期】    971120
【裁判案由】    竊盜
【裁判全文】
臺灣彰化地方法院刑事判決               97年度易字第1896號
公  訴  人  臺灣彰化地方法院檢察署檢察官
被      告  甲○○
                    （另案於臺灣彰化監獄執行中）
上列被告因竊盜案件，經檢察官提起公訴（97年度偵字第8620號
），本院判決如下：
    主  文
甲○○竊盜，累犯，處有期徒刑伍月，如易科罰金，以新臺幣壹
仟元折算壹日。
    犯罪事實
一、甲○○於民國95年間，因妨害兵役條例案件，經臺灣臺中地
    方法院以95年度中簡字第2210號判決判處有期徒刑3 月；且
    因竊盜案件，經臺灣臺中地方法院以95年度易字第2313號判
    決判處有期徒刑7 月確定；及因施用第一級毒品案件，經同
    法院以95年度訴字第2696號判決判處有期徒刑1 年確定，上
    開3 罪經臺灣臺中地方法院以96年度聲減字第1146號裁定各
    減刑為有期徒刑1 月又15日、3 月又15日、6 月，合併定應
    執行刑為有期徒刑10月確定，於96年7 月16日縮刑期滿執行
    完畢出監。詎仍不知悔改，復基於意圖為自己不法所有之犯
    意，於97年5 月11日下午5 時許，見乙○○位在臺中縣霧峰
    鄉○○路204 號3 樓之住處大門未上鎖，遂開門入內（無故
    侵入他人住宅部分未據告訴），徒手竊取乙○○所有放置房
    間桌上之筆記型電腦（GIGABYTE牌）1 臺及書桌抽屜內之現
    金新臺幣（下同）6000元，得手後旋於翌日（12日）上午9
    時許，在臺中市○○路某跳蚤市場，將前開電腦以2000元之
    價格出售予不詳之舊貨回收商，變賣所得款項及所竊得之現
    金，則悉數花用殆盡。嗣因乙○○於當日（11日）晚間8 時
    50分許返回前揭住處發現遭竊，立即報警處理，經警在乙○
    ○住處1 樓左邊落地玻璃門上採集到可疑指紋，經送鑑驗後
    發覺其中1 枚指紋與甲○○之左拇指指紋相符，始循線查悉
    上情。
二、案經臺中縣警察局霧峰分局報請臺灣臺中地方法院檢察署檢
    察官呈請臺灣高等法院臺中分院檢察署檢察長令轉臺灣彰化
    地方法院檢察署檢察官偵查起訴。
    理  由
一、按被告以外之人於審判外之陳述，雖不符刑事訴訟法第159
    條之1 至第159 條之4 之規定，而經當事人於審判程序同意
    作為證據，法院審酌該言詞陳述或書面陳述作成時之情況，
    認為適當者，亦得為證據。當事人、代理人或辯護人於法院
    調查證據時，知有第159 條第1 項不得為證據之情形，而未
    於言詞辯論終結前聲明異議者，視為有前項之同意，刑事訴
    訟法第159 條之5 定有明文。查本案全部卷證，公訴人及被
    告均不爭執其證據能力，本院復衡以該等供述證據作成時之
    情況，應為適當，是可認後述所引用證據之證據能力均無疑
    義，合先敘明。
二、上開犯罪事實，業據被告甲○○於本院審理時坦承不諱，且
    經證人即被害人乙○○於97年5 月12日、97年6 月27日警詢
    時指訴綦詳，並有內政部警政署刑事警察局97年6 月11日鑑
    驗書、臺中縣警察局霧峰分局現場勘察報告及現場勘察採證
    照片共27張附卷可稽，足徵被告之自白確與事實相符。本件
    事證明確，被告上開犯行足堪認定，應依法論科。
三、核被告甲○○所為，係犯刑法第320 條第1 項之普通竊盜罪
    。又被告有上開犯罪事實欄所載之前科紀錄，有臺灣高等法
    院被告前案紀錄表、臺灣彰化地方法院檢察署刑案資料查註
    紀錄表各1 份在卷可憑，其於有期徒刑執行完畢後，5 年內
    故意再犯本件有期徒刑以上之罪，為累犯，應依刑法第47條
    第1 項之規定加重其刑。爰審酌被告之素行不佳，有毒品、
    竊盜等前科紀錄，其圖謀不勞而獲，恣意竊取他人之財物，
    破壞社會治安，暨考量其犯罪之動機、目的、手段、所得財
    物之價值、被害人所受損失，及犯後坦承犯行之態度等一切
    情狀，量處如主文所示之刑，併諭知易科罰金之折算標準，
    以示懲儆。
據上論斷，應依刑事訴訟法第299 條第1 項前段，刑法第320 條
第1 項、第47條第1 項、第41條第1 項前段，刑法施行法第1 條
之1 ，判決如主文。
本案經檢察官賴志盛到庭執行職務。
中    華    民    國    97    年    11    月    20    日
                  刑事第七庭          法  官  郭麗萍
以上正本證明與原本無異。
如不服本判決，應於判決送達後10日內，向本院提出上訴書狀，
上訴書狀應「敘述具體上訴理由」，並按他造當事人之人數附繕
本。「切勿逕送上級法院」。
告訴人或被害人對於判決如有不服具備理由請求檢察官上訴者，
其上訴期間之計算係以檢察官收受判決正本之日期為準。
中    華    民    國    97    年    11    月    20    日
                                      書記官  吳冠慧
附錄本案論罪科刑法條全文：
中華民國刑法第320條
意圖為自己或第三人不法之所有，而竊取他人之動產者，為竊盜
罪，處5 年以下有期徒刑、拘役或5 百元以下罰金。
意圖為自己或第三人不法之利益，而竊佔他人之不動產者，依前
項之規定處斷。
前二項之未遂犯罰之。


司法院資訊處製作；財團法人民間司法改革基金會備份。
